臺灣屏東地方法院民事裁定　
111年度司繼字第739號
聲  請  人  蔡政谷  

關  係  人  蔡麗娟  
上列聲請人聲請選任被繼承人蔡美貞之遺產管理人事件，本院裁
定如下：
    主  文
選任蔡麗娟（女、民國00年0月00日生、身分證統一編號：Z0000
00000號、住屏東縣○○鎮○○路00○000號2樓）為被繼承人蔡美貞之
遺產管理人。
准對被繼承人蔡美貞之大陸地區以外繼承人為承認繼承之公示催
告。
被繼承人之蔡美貞大陸地區以外繼承人，應自前項公示催告最後
揭示於法院公告處、資訊網路及其他適當處所之日起，壹年內承
認繼承。上述期限屆滿，無繼承人承認繼承時，被繼承人之遺產
，於清償債權並交付遺贈物後，如有賸餘即歸屬國庫。
聲請程序費用新臺幣1,000元由被繼承人蔡美貞之遺產負擔。
    理  由
一、按繼承開始時，繼承人之有無不明者，由親屬會議於1個月
    內選定遺產管理人，並將繼承開始及選定遺產管理人之事由
    ，向法院報明；親屬會議依前條規定為報明後，法院應依公
    示催告程序，定6個月以上之期限，公告繼承人，命其於期
    限內承認繼承；無親屬會議或親屬會議未於前條所定期限內
    選定遺產管理人者，利害關係人或檢察官，得聲請法院選任
    遺產管理人，並由法院依前項規定為公示催告，此為民法第
    1177條、第1178條所明定。
二、本件聲請意旨略以：聲請人為被繼承人蔡美貞（女、民國00
    年0月00日生、身分證統一編號：Z000000000號、生前最後
    住所：屏東縣○○鎮○○街00號之1）之姪子，被繼承人生前與
    聲請人同住，並由聲請人照顧被繼承人，被繼承人蔡美貞於
    111年5月4日死亡，聲請人代墊其喪葬費用，因其繼承人均
    先於被繼承人死亡，且親屬會議未於1個月內選定遺產管理
    人，被繼承人之姪女蔡麗娟願意擔任本件遺產管理人，爰聲
    請選任被繼承人之遺產管理人等語。
三、查聲請人之主張，業據提出繼承系統表、戶籍謄本、除戶謄
    本、遺產清冊、崧鶴生命禮儀服務事業有限公司禮儀服務項
    目確認單等件為證，又被繼承人蔡美貞已知之法定繼承人均
    已死亡，此有戶籍謄本在卷可參，被繼承人所有繼承人均已
    死亡乙節，堪信為真實，本件自應準用關於無人承認繼承之
    規定。復被繼承人之親屬會議並未於死亡發生之日起1 個月
    內選定遺產管理人，聲請人為墊付被繼承人死後喪葬費用之
    利害關係人，是其聲請本院選任被繼承人之遺產管理人，洵
    屬有據。又關於本件遺產管理人之選任，關係人蔡麗娟為被
    繼承人之姪女，已具狀陳報同意擔任本件遺產管理人，有家
    事陳報狀附卷可參。本院審酌關係人係被繼承人之姪女，其
    對被繼承人之遺產、債權債務情況應較他人瞭解較深，就被
    繼承人之財產管理較為便利，對遺產管理人職務之遂行，應
    有所助益，亦不致有利害偏頗之虞，故由其任遺產管理人，
    應屬適當，爰選任蔡麗娟為被繼承人蔡美貞之遺產管理人，
    並依規定為公示催告之裁定。
四、依家事事件法第127條第4項規定，裁定如主文。
五、如不服本裁定，須於裁定送達後10日內，以書狀向本院提出
    抗告狀，並繳納抗告費新臺幣1,000元。
中　　華　　民　　國　　111 　年　　7 　　月　　14  　日

                  家事法庭  司法事務官  唐淑嫻